臺灣臺北地方法院民事簡易判決
111年度北簡字第11701號
原      告  上海商業儲蓄銀行股份有限公司

法定代理人  林志宏
訴訟代理人  張家銘
            侯順堂
被      告  曾奕衡
上列當事人間請求給付簽帳卡消費款事件，經臺灣士林地方法院
移送前來，本院於民國111年9月14日言詞辯論終結，判決如下：
　　主　　　文
被告應給付原告新臺幣110,744元，及自民國106年5月4日起至清
償日止，按年息百分之15計算之利息。
訴訟費用新臺幣1,220元由被告負擔。
本判決得假執行。被告如以新臺幣110,744元為原告預供擔保後
，得免為假執行。
　　事實及理由
一、本件原告起訴時，訴之聲明請求被告應給付原告新臺幣（下
    同）119,206元，及其中110,744元自民國95年12月18日起至
    104年8月31日止，按年息19.71%計算之利息，並自104年9月
    1日起至清償日止，按年息15%計算之利息。嗣於111年9月14
    日言詞辯論時變更聲明為被告應給付原告新臺幣110,744元
    ，及自民國106年5月4日起至清償日止，按年息百分之15計
    算之利息，核屬減縮應受判決事項之聲明，與民事訴訟法第
    255條第1項但書第3款規定相符。
二、原告起訴主張略以：被告於89年7月間向原告申請信用卡使
    用，依約被告得於特約商店簽帳消費、預借現金，並應就使
    用信用卡所生之債務，負全部給付責任。又依信用卡約定條
    款第15條，被告應於當期繳款截止日前向原告全部清償，或
    以循環信用方式繳付最低應繳金額，逾期清償者依約定條款
    第16、22、23條，除喪失期限利益外，應另行給付原告按年
    息19.71%計算之利息。又自104年9月1日起依銀行法第47條
    之1第2項規定按年息15%計算利息。而被告至95年12月17日
    止尚欠110,744元消費款未為清償，屢經催討無效，爰依信
    用卡契約之法律關係請求等語，並聲明如主文第1項所示。
三、被告則以：對原告減縮後之請求無意見，但目前無法支付等
    語置辯。
四、經查，原告主張之事實，業據提出與其所述相符之信用卡申
    請書、應收帳務明細表、信用卡約定條款、信用卡消費明細
    對帳單等件影本為證，且為被告所不爭執，自堪信為真實。
    至於被告辯稱無力清償云云，核屬被告履行債務能力問題，
    與原告請求並無影響。是原告依信用卡契約之法律關係請求
    被告給付如主文第1項所示，為有理由，應予准許。
五、本件係就民事訴訟法第427條第1項訴訟適用簡易程序所為被
    告敗訴判決，依同法第389條第1項第3款規定，應依職權宣
    告假執行。並依同法第392條第2項規定，依職權宣告被告如
    以主文第3項所示金額為原告預供擔保後，得免為假執行。
六、訴訟費用負擔之依據：民事訴訟法第78條。本件訴訟費用額
    ，依後附計算書確定如主文所示之金額。
中　　華　　民　　國　　111 　年　　9 　　月　　28　　日
　　　　　　　　　臺灣臺北地方法院臺北簡易庭
　　　　　　　　　　　　　　　法　官　蔡玉雪
以上為正本係照原本作成。
如不服本判決，應於判決送達後20日內向本庭提出上訴狀，並按
他造當事人之人數附繕本；如委任律師提起上訴者，應一併繳納
上訴審裁判費。
中　　華　　民　　國　　111 　年　　9 　　月　　28　　日
　　　　　　　　　　　　　　　書記官　陳黎諭
計   算   書：
項　　　　目　　　　　　金額（新臺幣）　　備　　註
第一審裁判費　　　　　　1,220元
合　　　　計　　　　　　1,220元